# 求助陈版主，问题4-2-5

提问人：liuweisheng 时间：2022-08-19 11:33:17
倒数第二段：本案例中，如果从医药企业视角构成融资租赁的，则医药企业作为生产商或经销商出租人，其在租赁期开始日，应当按照租赁资产公允价值与租赁收款额按市场利率折现的现值两者孰低确认收入，并按照租赁资产账面价值扣除未担保余值的现值后的余额结转销售成本。
1 、如果按照租赁资产公允价值确认收入，确认收入金额跟实际收款额之间的差异在何时如何处理？
2 、担保余值的现值后的余额会在账面形成资产，在送的时点确认成本理解是否正确。
谢谢版主解惑。

回答人：chenyiwei
1 、确认收入金额跟实际收款额之间的差异，在租赁期间内确认为利息收入。
2 、送出时点，在扣除所保留的未担保余值后，剩余仪器成本全部结转销售成本。